臺灣新北地方法院刑事判決
111年度審交易字第1236號
公  訴  人  臺灣新北地方檢察署檢察官
被      告  王韻晴


上列被告因過失傷害案件，經檢察官提起公訴（111 年度偵字第
43233 號），本院判決如下：
    主  文
王韻晴犯過失傷害罪，處拘役參拾日，如易科罰金，以新臺幣壹
仟元折算壹日。
    事實及理由
壹、查被告王韻晴所犯係死刑、無期徒刑、最輕本刑為3 年以上
    有期徒刑以外之罪，其於準備程序就被訴事實為有罪之陳述
    ，經告知簡式審判程序之旨，並聽取其與檢察官之意見後，
    本院認無不得或不宜改依簡式審判程序進行之處，爰依刑事
    訴訟法第273 條之1 第1 項、第284 條之1 之規定，裁定進
    行簡式審判程序。
貳、本案犯罪事實及證據，除下列事項應予補充外，餘均引用附
    件即檢察官起訴書之記載：
一、犯罪事實欄一之末，應補充「嗣經警到場處理時，王韻晴留
    待現場，向警員坦承為肇事者，並接受其後裁判」。
二、補充「被告王韻晴於111 年11月24日本院準備程序及審理時
    之自白（參本院卷附當日各該筆錄）」為證據。
參、論罪科刑：
一、核被告所為，係犯刑法第284 條前段之過失傷害罪。又被告
    於肇事後，在犯罪未被有偵查權限之機關或公務員發覺前，
    主動向據報前往現場處理之警員表明係肇事者，而願接受裁
    判等情，此觀卷附道路交通事故肇事人自首情形記錄表1 份
    可明，其合於自首要件，得依刑法第62條前段規定減輕其刑
    。
二、審酌被告為領有合格駕駛執照之人，在公用道路上駕駛車輛
    之期間，本應時時注意並遵守道路交通安全規則，以維護自
    身及其他用路人之生命、身體或財產之安全，卻於案發時地
    ，未保持行車安全間距，因而造成本件交通事故，並致告訴
    人陳玟錦受有附件犯罪事實欄一所示之諸多傷害，實有不該
    ，兼衡被告之素行、教育程度、職業、家庭經濟與生活狀況
    ，以及犯後始終坦承犯行，態度勉可，然迄今未能與告訴人
    達成和解或成立調解，亦未取得告訴人之諒解等一切情狀，
    量處如主文所示之刑，並諭知易科罰金之折算標準，以資處
    罰。
肆、本判決係依刑事訴訟法第310 條之2 及第454 條所製作之簡
    化判決，依法僅需記載犯罪事實、證據名稱及應適用之法條
    ，並得以簡略方式為之，如認定之犯罪事實、證據及應適用
    之法條，與檢察官起訴書之記載相同者，得引用之，附此敘
    明。
據上論斷，應依刑事訴訟法第273 條之1 第1 項、第299 條第1
項前段、第310 條之2 、第454 條（本件依刑事判決精簡原則，
僅記載程序法條文），判決如主文。
本案經檢察官黃筵銘、鍾子萱偵查起訴，由檢察官陳炎辰到庭執
行公訴。
中　　華　　民　　國    111   年 　 12  　月  　20  　日
                刑事第二十四庭  法  官　李俊彥   
以上正本證明與原本無異。
如不服本判決，應於判決送達後20日內敘明上訴理由，向本院提
出上訴狀（應附繕本），上訴於臺灣高等法院。其未敘述上訴理
由者，應於上訴期間屆滿後20日內向本院補提理由書「切勿逕送
上級法院」。
                                書記官  林慈恩
中　　華　　民　　國　  111 　年　  12    月    20    日
附錄本判決論罪之法律條文：
中華民國刑法第284 條
因過失傷害人者，處1 年以下有期徒刑、拘役或10萬元以下罰金
；致重傷者，處3 年以下有期徒刑、拘役或30萬元以下罰金。 
--------------------------------------------------------
附件：
臺灣新北地方檢察署檢察官起訴書
                                    111年度偵字第43233號
　　被　　　告　王韻晴　女　29歲（民國00年0月0日生）
　　　　　　　　　　　　住○○市○○區○○路0段00巷0號2
　　　　　　　　　　　　　樓
　　　　　　　　　　　　國民身分證統一編號：Z000000000號
上列被告因過失傷害案件，業經偵查終結，認應提起公訴，茲將
犯罪事實及證據並所犯法條分敘如下：
　　　　犯罪事實
一、王韻晴於民國111年2月15日11時29分許，騎乘車牌號碼000-
    0000號普通重型機車，由東往西方向沿新北市三重區過圳街
    往重新路行駛，嗣行經新北市○○區○○街00號時，本應注意保
    持前、後車隨時可煞停之距離，並隨時採取必要之安全措施
    ，而依當時並無不能注意之情事，竟疏未注意及此，適其前
    方有陳玟錦騎乘車牌號碼000-0000號普通重型機車行駛至該
    處，見前方案外人劉寶香騎乘之車牌號碼000-000號普通重
    型機車突然減速，而緊急煞停於前，王韻晴見狀緊急煞車不
    及，仍自後方撞擊陳玟錦之車輛，致陳玟錦人車倒地，並受
    有左手、左膝、左踝多處擦挫傷、左側第四指遠端指骨骨折
    之傷害。
二、案經陳玟錦訴由新北市政府警察局三重分局報告偵辦。
　　　　證據並所犯法條
一、證據清單及待證事實
編號 證據名稱 待證事實 1 被告王韻晴於警詢及偵查中之供述 被告坦承於上開時地，騎車與告訴人陳玟錦騎乘之機車發生碰撞之事實。 2 告訴人於警詢及偵查中之指訴 證明全部犯罪事實。 3 道路交通事故現場圖、道路交通事故調查報告表㈠、㈡各1份、道路交通事故談話紀錄表4份、車禍現場及車損相關照片、道路交通事故肇事人自首情形紀錄表及酒精測定記錄表、監視器光碟1片、道路交通事故初步分析研判表 ⒈證明本件車禍發生經過及現場情形。 ⒉證明被告未保持前、後車可隨時煞停之距離為肇事原因之事實。  4 新北市立聯合醫院乙種診斷書、淡水馬偕紀念醫院乙種診斷證明書各1份 證明告訴人受有犯罪事實欄所載傷害之事實。 
二、核被告所為，係犯刑法第284條前段之過失傷害罪嫌。
三、依刑事訴訟法第251條第1項提起公訴。
  　此　致
臺灣新北地方法院
中　　華　　民　　國　 111　　年　　10　　月　　11　　日
                              檢  察  官  黃筵銘
                                          鍾子萱